臺灣臺中地方法院交通事件事裁定　　　　　　　　　九十三年度交聲字第七九號
　　原處分機關　交通部公路總局臺中區監理所
　　受 處分 人　甲○○
右列受處分人因違反道路交通管理處罰條例案件，對於交通部公路總局臺中區監理所
民國九十三年十月二十日所為之裁決（中監違字第裁六○─ＢＢ0000000號裁
決書），聲明異議，本院裁定如左：
    主  文
原處分撤銷。
    理  由
一、本件受處分人甲○○以：舉發之通知單並沒有收到，被管理委員會退回，以致被
    加倍罰鍰至五千四百元，覺得不公平，是沒有收到通知單，在不知情之情形下才
    延誤繳納罰鍰的，無心之過應屬不罰，知道自己闖紅燈甘願受罰鍰二千七百元，
    多出的二千七百元申請異議，爰聲明異議云云。
二、按汽車駕駛人，行經有燈光號誌管制之交岔路口闖紅燈者，處新臺幣一千八百元
    以上五千四百元以下罰鍰，並記違規點數三點；汽車所有人名稱、地址如有變更
    ，均應向公路監理機關辦理登記；汽車有各項異動，不依規定申報登記者，處汽
    車所有人新臺幣九百元以上一千八百元以下罰鍰。道路交通安全規則第一百零二
    條第一項第一款、第二十三條第一項、道路交通管理處罰條例第十六條、第五十
    三條、第六十三條第一項第三款分別定有明文。對於當事人之送達，有應為送達
    之處所不明者，行政機關得依申請，准為公示送達。行政程序法第七十八條與違
    反道路交通管理事件統一裁罰標準表亦有明定。
三、經查：受處分人甲○○，其所有之車號三Ｒ─一一三七號自用小客車，於民國九
    十三年四月二十日七時四十九分許，在高雄市○○路與大豐路口處，因駕車行經
    有燈光號誌管制之交岔路口闖紅燈之違規事實，經高雄市警察局交通大隊員警以
    採證照片依法逕行舉發等情，非但為受處分人於異議狀所不爭執，並有原舉發機
    關舉發之違反道路交通管理事件通知單、採證照片與裁決書在卷可稽。惟受處分
    人堅稱未收受舉發違規通知單。經查：受處分人之戶籍住所，雖確於八十五年三
    月十二日即遷入臺中市○○區○○里○鄰○○路○段五十五號五樓，至今未再遷
    出，原舉發機關依法定地址即臺中市○○區○○里○鄰○○路○段五十五號五樓
    ，以掛號寄送該違規通知單，經郵政機關退回，因無法送達而依行政程序法第七
    十八條規定辦理公示送達，以為送達，固亦有原舉發機關違規通知單、單退公示
    註記移送表、公示送達公告、退回之郵件信封與法務部戶役政連結作業系統提供
    受處分人之戶籍資料等在卷可佐。然依卷附舉發通知單郵寄信封所載之未送達事
    由為遷移，並經受送達地址之文心凱旋二期社區管理委員會蓋章，惟本件經臺中
    區監理所裁決後，將裁決書寄送至相同之地址「臺中市○○區○○里○鄰○○路
    ○段五十五號五樓」仍由同一大樓管理委員會所代收，顯然受處分人並無遷移不
    明之情形，是舉發機關顯未先對於受處分人之住所為送達而未能送達，即以文件
    遭退回逕為公示送達，足見該項公示達不生效力。故本件違規通知單並未合法送
    達異議人，揆諸前述說明，原處分機關逕予裁決，程序上即不適法，原處分自應
    予以撤銷。本件應發回原處分機，由原處分機關從新送達後，再依法裁決。據上
    論斷，應依道路交通案件處理辦法第二十條，裁定如主文。
中      華      民      國      九十三      年      十二    月    六    日
                                臺灣臺中地方法院交通法庭
                                    法  官  張清  洲
右正本證明與原本無異。
如不服本裁定應於送達後五日內向本院提出抗告狀。
                                    書記官
中      華      民      國      九十三      年      十二    月    六    日
